【裁判字號】    90,上訴,2191
【裁判日期】    900831
【裁判案由】    毒品危害防制條例
【裁判全文】
臺灣高等法院刑事判決                            九十年度上訴字第二一九一號
    上  訴  人
    即  被  告  甲○○
右上訴人因毒品危害防制條例案件，不服臺灣板橋地方法院九十年度訴緝字第五四號
、易緝字第九二號，中華民國九十年五月十五日第一審判決（起訴案號：臺灣板橋地
方法院檢察署八十九年度偵緝字第二○四號）提起上訴，本院判決如左：
    主  文
上訴駁回。
    事  實
一、甲○○於民國（下同）八十八年十月二十日上午十時許，在其位於臺北縣板橋市
    ○○路一三三巷十號四樓租屋內，無償轉讓若干數量之第二級毒品安非他命予劉
    裕施用（劉裕施用毒品部分另由檢察官偵辦）。嗣八十八年十月二十日夜間十九
    時許，在上開處所為警查獲，並扣得安非他命二包（驗餘淨重一點零一公克）、
    安非他命吸食器一個，而訊悉上情（另甲○○施用毒品部分已經判決確定）。
二、案經臺北縣警察局中和分局報請臺灣板橋地方法院檢察署檢察官偵查起訴。
    理  由
一、訊據上訴人即被告甲○○矢口否認有轉讓安非他命予劉裕，辯稱：伊係與劉裕合
    買安非他命後共同施用，而非伊買得後無償轉讓劉裕施用，其僅係幫助吸食云云
    。經查：被告於偵查中曾自承：偶爾會請劉裕施用安非他命；對於劉裕在偵查中
    指稱曾自被告處受讓毒品施用，被告亦不否認（參見臺灣板橋地方法院檢察署八
    十八年十一月八日、十月二十一日訊問筆錄）。而證人劉裕更於原審法院中詳陳
    ：八十八年十月二十日當日施用安非他命二次，第一次在中午左右，係由被告將
    安非他命裝填於吸食器內後，提供予其施用，沒有收取任何代價；第二次係被告
    外出之後，伊自行由抽屜中取出施用，第二次取用未經過被告之同意等語（見原
    審法院八十九年五月十日、九月六日訊問筆錄），核與被告於偵查中之自白相符
    。而八十八年十月二十日下午十九時許，警方在被告於臺北縣板橋市○○路一三
    三巷十號四樓租屋內所查扣之安非他命二包（淨重一公克），係被告甲○○所有
    ，更據證人陳玉霞於警訊中證述甚明（見八十八年十月二十日警訊筆錄），是被
    告翻稱與劉裕共同購買安非他命後共同施用，且其僅係幫助吸食云云，顯係卸責
    之詞，不足採信。此外，警方查扣前揭似安非他命結晶，經送請法務部調查局鑑
    定後，確屬安非他命成份，有該局陸（一）字第八九○二八一四○號檢驗通知
    書一紙在卷為據，綜上，事證明確，被告轉讓安非他命予劉裕之犯行堪以認定。
二、核被告所為係犯毒品危害防制條例第八條第二項之轉讓第二級毒品罪。又被告持
    有安非他命後進而為轉讓之行為，其持有之低度行為應為轉讓之高度行為所吸收
    ，不另論罪。原審以其犯罪明確，同此事實認定，並審酌其轉讓毒品供他人施用
    ，足見其漠視法令之禁制，加意戕害他人身心，並對社會造成重大危害，再衡以
    其犯後猶狡詞卸責及其犯罪之動機、目的、所生危害等一切情狀，量處有期徒刑
    陸月，又刑法第四十一條業於九十年一月四日經立法院修正通過，並經總統於九
    十年一月十日公布，而於同年一月十二日生效施行，其修正條文為：「犯最重本
    刑為五年以下有期徒刑以下之刑之罪，而受六個月以下有期徒刑或拘役之宣告，
    因身體、教育、職業、家庭之關係或其他正當事由，執行顯有困難者，得以一元
    以上三元以下折算一日，易科罰金。但確因不執行所宣告之刑，難收矯正之效，
    或難以維持法秩序者，不在此限。」「併合處罰之數罪，均有前項情形，其應執
    行之刑逾六月者，亦同」，核與修正前刑法第四十一條相較，修正後條文顯較有
    利於被告，應適用修正後刑法第四十一條第一項前段之規定，諭知易科罰金之折
    算標準。復說明八十八年十月二十日扣案之安非他命二包（驗餘淨重一點零一公
    克），係毒品危害防制條例列管之第二級毒品，不問屬犯人與否，應依毒品危害
    防制條例第十八條第一項前段之規定宣告沒收銷燬。經核原審上開認事用法，洵
    無違誤，被告上訴仍執陳詞否認飾卸犯罪而指摘原判決關於轉讓毒品部分不當，
    難認有理由，應予駁回。
三、又公訴意旨認被告自八十八年十月二十日前之某日起，至八十八年十月二十日上
    午十時間，連續轉讓安非他命予劉裕施用，而認被告係犯連續轉讓第二級毒品罪
    。惟查：證人劉裕明確證稱僅曾自被告處無償受讓安非他命一次，另一次被告並
    不知情等情，業據論述如前，自不能遽而認定被告涉有多次轉讓安非他命犯行。
    此外，復查無其他證據足認被告除前揭論罪科刑之轉讓安非他命行為外，更有公
    訴意旨所指多次轉讓安非他命行為，此部分犯罪尚屬不能證明，惟公訴意旨認此
    部分與前揭被告經論罪科刑之轉讓安非他命行為間，有連續犯之裁判上一罪關係
    ，從而原審就此部分敘明不另為無罪之諭知，亦核無違誤。
據上論斷，應依刑事訴訟法第三百六十八條，判決如主文。
本案經檢察官劉斐玲到庭執行職務。
中      華      民      國    九十      年      八      月    三十一    日
                            臺灣高等法院刑事第十二庭
                                    審判長法  官  劉  景  星
                                          法  官  陳  博  志
                                          法  官  陳  志  洋
右正本證明與原本無異。
如不服本判決應於收受送達後十日內向本院提出上訴書狀，其未敘述上訴之理由者並
得於提起上訴後十日內向本院補提理由書（均須按他造當事人之人數附繕本）。
                                          書記官  蔡  佩  珊
中      華      民      國    九十      年      八      月    三十一    日
附錄：本判決論罪科刑法條
毒品危害防制條例第八條第二項
轉讓第二級毒品者，處六月以上五年以下有期徒刑，得併科新台幣七十萬元以下罰金
。


司法院資訊處製作；財團法人民間司法改革基金會備份。
